el: Όνομα πέτρας: Αμέθυστος; Αβεντουρίνη; Κιτρίνη; Φθορίτης; Αιματίτης; Ιασπις; Κυανίτης; Κυανός; Οψιανός; Εκκρεμές; Απολιθωμένο ξύλο; Ροζ χαλαζίας; Shiva lingam; Σοδαλίτης; Τουρκουάζ; Άλλο
nb: Steinnavn: Ametyst; Aventurine; Sitrin; Fluoritt; Hematitt; Jasper; Kyanitt; Lapis lazuli; Obsidian; Pendulum; Forstenet tre; Rosenkvarts; Shiva lingam; Sodalitt; Turkis; Annet
fi: Kiven nimi: Ametisti; Aventuriini; Sitriini; Fluoriitti; Hematiitti; Jaspis; Kyaniitti; Lapislatsuli; Obsidiaani; Heiluri; Kivettynyt puu; Ruusukvartsi; Shiva lingam; Sodaliitti; Turkoosi; Muu
sv: Namn på sten: Ametist; Aventurin; Citrin; Fluorit; Hematit; Jasper; Kyanit; Lapis lazuli; Obsidian; Pendel; Förstenat trä; Rosenkvarts; Shiva lingam; Sodalit; Turkos; Övrigt
pt-PT: Nome da pedra: Ametista; Aventurine; Citrino; Fluorite; Hematite; Jaspe; Cianita; Lápis lazúli; Obsidiana; Pêndulo; Madeira petrificada; Quartzo rosa; Shiva lingam; Sodalita; Turquesa; Outro
zh-TW: 石頭名稱: 紫晶; 東陵; 茶晶; 螢石; 赤鐵礦; 碧玉; 藍晶石; 青金石; 黑曜石; 靈擺; 矽化木; 薔薇石英; 濕婆; 方鈉石; 綠松色; 其他
th: ชื่อหิน: อเมทิสต์; อเวนเจอรีน; ซิทริน; ฟลูออไรต์; เฮมาไทต์; แจสเปอร์; ไคยาไนต์; ลาพิส ลาซูลี; ออบซิเดียน; เพนดูลัม; ไม้ที่กลายเป็นหิน; โรสควอตซ์; ศิวลึงค์; โซดาไลต์; เทอร์ควอยซ์; อื่นๆ
bg-BG: Наименование на камък: Аметист; Авантюрин; Цитрин; Флуорит; Хематит; Яспис; Кианит; Лапис лазули; Обсидиан; Махало; Вкаменено дърво; Розов кварц; Шива лингам; Содалит; Тюркоаз; Други
nl: Steennaam: Amethist; Aventurijn; Citrien; Fluoriet; Hematiet; Jaspis; Kyaniet; Lapis lazuli; Obsidiaan; Pendulum; Versteend hout; Rozenkwarts; Shiva lingam; Sodaliet; Turkoois; Andere
pt-BR: Nome da pedra: Ametista; Aventurina; Citrino; Fluorita; Hematita; Jasper; Cianita; Lápis lazúli; Obsidiana; Pêndulo; Madeira petrificada; Quartzo rosa; Lingam de Shiva; Sodalita; Turquesa; Outro
en: Stone name: Amethyst; Aventurine; Citrine; Fluorite; Hematite; Jasper; Kyanite; Lapis lazuli; Obsidian; Pendulum; Petrified wood; Rose quartz; Shiva lingam; Sodalite; Turquoise; Other
es: Nombre de la piedra: Amatista; Aventurina; Citrino; Fluorita; Hematita; Jaspe; Cianita; Lapislázuli; Obsidiana; Péndulo; Madera petrificada; Cuarzo rosa; Shiva lingam; Sodalita; Turquesa; Otros
ko: 스톤 이름: 자수정; 사금석; 황수정; 형석; 적철석; 벽옥; 남정석; 청금석; 흑요석; 진자; 규화목; 로즈 쿼츠; 시바 링감; 소달라이트; 터키석; 기타
ja: ストーン名: アメジスト; アベンチュリン; シトリン; 蛍石; ヘマタイト; 碧玉; カイヤナイト; ラピスラズリ; 黒曜石; ペンデュラム; 珪化木; ローズクオーツ; シヴァリンガム; ソーダライト; ターコイズ; その他
ro-RO: Denumire piatră: Ametist; Aventurin; Citrin; Fluorit; Hematit; Jasp; Kyanit; Lapis lazuli; Obsidian; Pendul; Lemn pietrificat; Cuarț roz; Shiva lingam; Sodalit; Turcoaz; Altele
sk-SK: Názov kameňa: Ametyst; Aventurín; Citrín; Fluorit; Hematit; Jaspis; Kyanit; Lapis lazuli; Obsidián; Kyvadlo; Skamenené drevo; Ružový kremeň; Shiva lingam; Sodalit; Tyrkysový; Iné
ru: Название камня: Аметист; Авантюрин; Цитрин; Флюорит; Гематит; Яшма; Кианит; Лазурит; Обсидиан; Маятник; Окаменелое дерево; Розовый кварц; Шива-лингам; Содалит; Бирюза; Другое
hr-HR: Naziv kamena: Ametist; Aventurin; Citrin; Fluorit; Hematit; Jaspis; Kijanit; Lapis Lazuli; Opsidijan; Pendulum; Okamenjeno drvo; Rozenkvarc; Shiva Lingam; Sodalit; Tirkiz; Ostalo
de: Steinname: Amethyst; Aventurine; Citrin; Fluorit; Hematit; Jasper; Kyanit; Lapislazuli; Obsidian; Pendel; Versteinertes Holz; Rosenquarz; Shiva-Lingam; Sodalith; Türkis; Sonstiges
tr: Taş Adı: Ametist; Yıldız taşı; Sitrin taşı; Florit; Hematit; Jasper; Kyanit; Lapis lazuli; Obsidiyen; Pandül; Taşlaşmış ağaç; Gül kuvars; Shiva lingam; Sodalit; Firuze; Diğer
vi: Tên đá: Thạch anh tím; Đá thạch anh mờ; Thạch anh vàng; Fluorit; Hematit; Ngọc bích đỏ; Kyanit; Ngọc lưu ly; Đá vỏ chai; Con lắc; Gỗ hóa thạch; Thạch anh hồng; Shiva lingam; Đá soda; Ngọc lam; Khác
fr: Nom de la pierre: Améthyste; Aventurine; Citrine; Fluorine; Hématite; Jaspe; Kyanite; Lapis lazuli; Obsidienne; Pendule; Bois pétrifié; Quartz rose; Shiva-lingam; Sodalite; Turquoise; Autre
pl: Nazwa kamienia: Ametyst; Awenturyn; Cytryn; Fluoryt; Hematyt; Jaspis; Cyjanit; Lazuryt; Obsydian; Wahadło; Skamieniałe drewno; Kwarc różowy; Shiva lingam; Sodalit; Turkus; Inne
da: Stennavn: Ametyst; Aventurin; Citrin; Fluorit; Hæmatit; Jasper; Kyanit; Lapis lazuli; Obsidian; Pendulum; Forstenet træ; Rosenkvarts; Shiva lingam; Sodalit; Turkis; Andet
it: Nome della pietra: Ametista; Avventurina; Citrino; Fluorite; Ematite; Diaspro; Cianite; Lapislazzuli; Ossidiana; Pendolo; Legno pietrificato; Quarzo rosa; Lingam di Shiva; Sodalite; Turchese; Altro
zh-CN: 石头名称: 紫晶; 东陵石; 茶晶; 萤石; 赭石; 碧玉; 蓝晶石; 青金石; 黑曜石; 钟摆; 硅化木; 玫瑰石英; 湿婆林伽; 方钠石; 绿松石; 其他
hu: Kő neve: Ametiszt; Aventurin; Citrin; Fluorit; Hematit; Jáspis; Kianit; Lapis lazuli; Obszidián; Pendulum; Megkövesedett fa; Rózsakvarc; Shiva lingam; Szodalit; Türkiz; Egyéb
cs: Název minerálu: Ametyst; Aventurín; Citrín; Fluorit; Hematit; Jaspis; Kyanit; Lazurit; Obsidián; Kyvadla; Zkamenělé dřevo; Růženín; Šiva Lingam; Sodalit; Tyrkysová; Jiné
sl-SI: Ime kamna: Ametist; Aventurin; Citrin; Fluorit; Hematit; Jaspis; Kianit; Lazurni kamen; Obsidian; Nihalo; Okamenel les; Roževec; Šiva linga; Sodalit; Turkiz; Drugo
lt-LT: Akmens pavadinimas: Ametistas; Aventurinas; Citrinas; Fluoritas; Hematitas; Jaspis; Kianitas; Lazuritas; Obsidianas; Švytuoklė; Suakmenėjusi mediena; Rožinis kvarcas; Šiva lingamas; Sodalitas; Turkis; Kita